【裁判字號】    95,抗,898
【裁判日期】    951031
【裁判案由】    聲請撤銷緩刑
【裁判全文】
臺灣高等法院刑事裁定                   95年度抗字第898號
抗  告  人  臺灣桃園地方法院檢察署檢察官
受  刑  人  甲○○
                      弄3號
                    （現於臺灣桃園監獄執行中）
上列抗告人因聲請撤銷緩刑案件，不服臺灣桃園地方法院中華民
國95年9月18日裁定（95年度撤緩字第104號），提起抗告，本院
裁定如下：
    主  文
原裁定撤銷。
甲○○之緩刑宣告撤銷。
    理  由
一、聲請意旨略以：受刑人甲○○因違反槍砲彈藥刀械管制條例
    案件，經原審於民國94年2月25日以93年度訴字第698號判決
    （臺灣桃園地方法院檢察署93年度偵字第6286號）判處有期
    徒刑1年2月，緩刑5年，於同年4月9日確定在案；詎其於緩
    刑期前，即分別於94年3月9日、94年4月初之某日，分別犯
    侵占罪、竊盜罪，經原審於95年6月26日以95度易字第47號
    判決判處有期徒刑2月、6月，並定應執行有期徒刑7月確定
    ，已合於刑法第75條第1項第2款之規定，因而聲請將上述緩
    刑之宣告予以撤銷。
二、原裁定意旨略以：本件受刑人固於緩刑期前，即於94年3月9
    日、同年4月初更犯侵占罪、竊盜罪，為該案經本院以95 年
    度易字第47號刑事判決分別判處有期徒刑2月、6月，定應執
    行有期徒刑7月，如易科罰金，以銀元300元折算1日確定，
    均屬得易科罰金，此即與95年7月1日起施行之刑法第75條第
    1項第2款之規定有間。復查，本件聲請人未說明有何理由足
    認原宣告之緩刑難收其預期效果，而有執行刑罰之必要，亦
    與95年7月1日起施行之刑法第75條之1第1項第1款之規定不
    符。是聲請人之聲請於法尚有未合，應予駁回。
三、本件抗告意旨略以：（一）參照刑法第75條之1之立法理由
    ，法院應依法就受刑人是否有撤銷緩刑之事由，通盤檢討考
    量後為實質決定。（二）受刑人於受本件緩刑之宣告後更犯
    多罪並經判刑確定，而為緩刑宣告之依據及失所附麗，足認
    原宣告之緩刑難收其預期效果，而確有執行刑罰之必要。
四、按於94年1 月7 日刑法修正施行前，受緩刑之宣告，94年1
    月7 日修正刑法施行後，仍在緩刑期內者，適用94年1 月7
    日修正施行之刑法第75條、第75條之1 及第76條規定，刑法
    施行法第6 條之1 定有明文。復按受緩刑之宣告，而於緩刑
    期內因故意犯他罪，而在緩刑期內受不得易科罰金之有期徒
    刑以上刑之宣告確定者，撤銷其宣告；受緩刑之宣告於緩刑
    期前因故意犯他罪，而在緩刑期內受得易科罰金之有期徒刑
    、拘役或罰金之宣告確定，足認原宣告之緩刑難收其預期效
    果，而有執行刑罰之必要者，得撤銷其宣告，94年2 月2 日
    修正公布，95年7 月1 日施行之刑法第75條第1 項第2 款及
    第75條之1 第1 項第1 款分別定有明文。查本件受刑人甲○
    ○係於94年1 月7 日刑法修正施行前受上開緩刑之宣告，而
    於94年1 月7 日修正刑法施行後，仍在緩刑期內，依前揭法
    條之規定，自應適用修正後刑法第75條、第75條之1 及第76
    條規定，合先敘明。
五、經查：
    （一）原審認本件受刑人固於緩刑期前，即於94年3月9日、
          同年4月初更犯侵占罪、竊盜罪，惟該案經原審以95
          年度易字第47號刑事判決分別判處有期徒刑2月、6月
          ，定應執行有期徒刑7月，如易科罰金，以銀元300元
          折算1日確定，均屬得易科罰金，此即與95年7月1日
          起施行之刑法第75條第1項第2款之規定有間，固非無
          見。
    （二）惟查，受刑人於受本件緩刑宣告後，又於94年8月11
          日因違反毒品危害防制條例案件，經原審判處應執行
          有期徒刑11月確定，於95年7月23日再因違反槍砲彈
          藥刀械管制條例案件，經本院判處有期徒刑6年併罰
          金新臺幣（下同）15萬元確定，於95年7月10日又因
          違反毒品危害防制條等案件，經原審判處應執行有期
          徒刑1年9月確定，又於95年7月31日因竊盜等案件，
          經原審判處應執行有期徒刑7月確定，最後又於95年7
          月24日因違反槍砲彈藥刀械管制條例案件，經原審判
          處有期徒刑7月併罰金3萬元確定，此有被告全國刑案
          資料查註表可稽。綜上所述，本件受刑人應有足認原
          宣告之緩刑難收其預期效果，而有執行刑罰之必要。
          原裁定未及審酌，自有未洽。檢察官抗告意旨，核有
          理由，自應由本院撤銷原裁定。
六、據上論斷，依刑事訴訟法第413條，裁定如主文。
中    華    民    國    95    年    10    月    31    日
                  刑事第八庭審判長法  官  鄭文肅
                                  法  官  陳國文
                                  法  官  江國華
以上正本證明與原本無異。
不得再抗告。
                                  書記官  陳玉嬋
中    華    民    國    95    年    11    月    6     日


司法院資訊處製作；財團法人民間司法改革基金會備份。
